【裁判字號】    90,台上,4793
【裁判日期】    900802
【裁判案由】    偽造有價證券
【裁判全文】
最高法院刑事判決                                九十年度台上字第四七九三號
    上  訴  人  甲○○
右上訴人因偽造有價證券案件，不服台灣高等法院台南分院中華民國九十年五月十七
日第二審判決（八十九年度上訴字第一三七八號，起訴案號：台灣台南地方法院檢察
署八十八年度偵緝字第一一三二號），提起上訴，本院判決如左：
    主  文
上訴駁回。
    理  由
按刑事訴訟法第三百七十七條規定，上訴於第三審法院，非以判決違背法令為理由，
不得為之。是提起第三審上訴，應以原判決違背法令為理由，係屬法定要件。如果上
訴理由狀並未依據卷內訴訟資料，具體指摘原判決不適用何種法則或如何適用不當，
或所指摘原判決違法情事，顯與法律規定得為第三審上訴理由之違法情形，不相適合
時，均應認其上訴為違背法律上之程式，予以駁回。本件原判決綜合調查證據之結果
，認上訴人甲○○共同連續並牽連犯有刑法第二百零一條第一項意圖供行使之用，而
偽造有價證券罪，第二百十六條第二百十二條行使變造特種文書罪、第二百十六條第
二百十條行使偽造私文書罪，及同法第二百十四條使公務員登載不實罪之事實，因認
第一審判決，依牽連犯關係，從一重之偽造有價證券罪處斷，並依刑法第五十六條連
續犯之規定，加重其刑後，量處有期徒刑年陸月，如原判決附表一、二所示偽造之
支票、印章、印文及署押均沒收，已詳認定犯罪事實之依據及憑以認定之理由，並
對上訴人否認犯罪之辯詞，如何不足採信，均已依據卷內資料予以指駁及說明。按事
實之認定及證據之取捨，乃屬事實審法院之職權。證人所為供述及合法調查所得證據
，何者為可採，事實審法院本得參酌其他相關證據為自由之判斷，苟無違反經驗法則
或論理法則，自難指為違法。原判決依憑上訴人部分自白，告訴人陳瑩敏、蔡智勇之
指訴，證人余其貴、周倩如、呂進添、陳宗華於偵審時之供證，房屋租賃契約書影本
，冠元資訊行設立及變更登記資料，余其貴身分證影本及其支票帳戶開戶資料，天啟
公司及雷揚公司出貨單伍紙，支票伍張及其退票理由單，中華電信股份有限公司台南
營運處、高雄市左營區戶政事務所及台南市第五信用合作社西華分社函文，電話客戶
資料，高雄市○○路一九七號戶籍資料，「冠元資訊行籌備處甲○○」之客戶基本資
料查詢單及對帳單各壹份，暨其他調查證據取捨之結果（見原判決理由一），認定上
訴人確有本件犯行，摒棄不採上訴人所為有利之辯詞，經核其證據之取捨及證明力之
判斷於法均無不合，上訴意旨仍執陳詞，謂其為協助呂進添設立冠元資訊行，並於事
成後至該資訊行上班，遂提供身分證，以上訴人名義承租店面，開設帳戶，並辦理公
司設立登記，事後因身分證無法取回，且未被通知前往該通訊行工作，始知遭呂進添
等人矇騙利用，公司設立登記、開設帳戶、辦理公司設立登記及冒用余其貴名義辦理
公司變更登記以遂行本件犯行，均由呂進添等人主導，上訴人全不知情，呂進添之證
詞不實等語，係就原判決已詳為論斷與說明之事項，再為事實上之爭執，殊非適法之
第三審上訴理由。次按審理事實之法院，其認定被告犯罪事實所憑之證據，並不以直
接證據為限，間接證據亦包括在內，凡綜合調查所得之各種直接及間接證據，本於推
理之作用得其心證而為事實之判斷，既與事實無違，此項判斷即與完全憑空推測迥異
，即不容任意指為違法，原判決並非僅依憑上訴人之自認為認定其犯行之唯一證據，
而係引述多項證據（見原判決理由一），本於推理之作用予以綜合判斷，認與事實相
符，經核並無違證據法則。此外，上訴人徒憑己意，對原審職權之適法行使及原判決
理由已詳為論斷之事項，任意爭辯，顯與法定上訴第三審之形式要件不符，其上訴違
背法律上之程式，應予駁回。
據上論結，應依刑事訴訟法第三百九十五條前段，判決如主文。
中      華      民      國     九十     年      八      月      二      日
                              最高法院刑事第六庭
                                  審判長法官  謝  家  鶴
                                        法官  洪  文  章
                                        法官  花  滿  堂
                                        法官  陳  世  淙
                                        法官  洪  佳  濱
      右正本證明與原本無異
                                              書  記  官
中      華      民      國     九十     年      八      月    二十四    日


司法院資訊處製作；財團法人民間司法改革基金會備份。
